【裁判字號】    97,交聲,239
【裁判日期】    970331
【裁判案由】    違反道路交通管理處罰條例聲明異議
【裁判全文】
臺灣桃園地方法院刑事交通事件裁定     97年度交聲字第239號
原處分機關  交通部公路總局新竹區監理所中壢監理站
異  議  人
即受處分人  甲○○
上列異議人即受處分人因違反道路交通管理處罰條例案件，對於
交通部公路總局新竹區監理所中壢監理站民國97年3 月10日壢監
裁字第裁53-D00000000號違反道路交通管理事件裁決書所為之處
分（原舉發通知單號碼：桃園縣政府警察局桃警交相字第D00000
000 號），聲明異議，本院裁定如下：
    主  文
異議駁回。
    理  由
一、聲明異議意旨略以：異議人即受處分人甲○○於民國96年12
    月23日23時10分許，駕駛車牌號碼R9-4175 號自用小客車，
    行經台66線/ 桃94線（西向東），遭桃園縣政府警察局逕行
    舉發行駛快速公路未依號誌指示行車，惟異議人當時是依照
    號誌指示左轉方向行駛，且舉發照片也僅照到過線和半路並
    未直接行駛而過，另於駁回異議人陳述之函文中表示「幾已
    直行通過道路」，非確定直行通過道路，顯無明確證據可證
    明異議人確有違規行為，而是依其單方面認定異議人之違規
    事實。原處分機關認異議人違反道路交通管理處罰條例第33
    條第1 項第13款，而裁決異議人罰緩新臺幣（下同）3,000
    元，並記違規點數1 點之處分顯有錯誤，為此聲請撤銷原處
    分云云。
二、原處分意旨略以：異議人即受處分人甲○○於96年12月23日
    23時10分許駕駛車牌號碼R9-4175 號自用小客車，行經台66
    線/ 桃94線（西向東），為桃園縣政府警察局交通隊舉發「
    行駛快速公路未依號誌指示行車」違反道路交通管理事件，
    並以桃警交相字第D00000000 號舉發違反道路交通管理事件
    通知單逕行舉發並附採證照片，嗣異議人按期聲明異議，原
    處分機關經查採證照片顯示，該路口當時號誌為圓形紅燈與
    箭頭左轉綠燈，允許左轉，惟異議人之車輛是行駛於直行專
    用車道上，且未顯示左轉方向燈，並於紅燈啟亮後11.63 秒
    時超越停止線，且該車幾已直行通過路口，歉難認係左轉車
    輛。原處分機關爰依道路交通管理處罰條例第33條第1 項第
    13款，填製壢監裁字第裁53-D00000000號裁決書，裁處罰鍰
    新臺幣3,000 元，並依第63條第1 項第1 款記違規點數1 點
    等語。
三、按道路交通標誌標線號誌設置規則第170 條第1 項規定，停
    止線用以指示車輛停止之界限，車輛停止時，其前懸部分不
    得伸越該線。且車輛面對圓形紅燈表示禁止通行，不得超越
    停止線或進入路口；車輛面對圓形紅燈同亮之箭頭綠燈時，
    得依箭頭綠燈之指示行進，同法第206 條第1 項第5 款亦有
    明文。另道路交通安全規則第102 條第1 項第5 款亦有明定
    ，行駛於四車道以上或同向二車道道路，欲左轉彎時，應距
    路口30公尺前換入內側車道或左轉車道。又汽車行駛於快速
    公路，不遵行車管制之管制規則而有未依號誌指示行車，處
    新臺幣3,000 元以上6,000 元以下罰鍰，並記違規點數1 點
    ，道路交通管理處罰條例第33條第1 項第13款、第63條第1
    項第1 款分別定有明文。
四、異議人甲○○固不否認於上揭時間駕駛車牌號碼R9-4175 號
    自用小客車，行經台66線/ 桃94線（西向東），惟辯稱：當
    時是依照號誌指示左轉方向，確實欲行駛左轉方向，並無未
    依號誌指示行車之違規行為云云。經查：依桃園縣政府警察
    局交通隊檢附之違規採證照片觀之，異議人駕駛之車牌號碼
    R9 -4175號自用小客車並未依上開規定，於欲左轉彎時應距
    路口30公尺前換入內側車道或左轉車道，而係行駛於直行專
    用車道上，且異議人亦未顯示左轉方向燈，於此尚難認定異
    議人係依號誌指示而行駛於左轉方向，故異議人前揭所辯尚
    難採信。況汽車行駛於快速公路，本應遵行行車管制規則，
    依號誌指示行車，本件異議依採證照片顯示，異議人之車輛
    於面對圓形紅燈號誌時，並未依規定禁止通行，且車輛業已
    超越停止線，並直行通過路口，足認異議人確有未依號誌指
    示行車而違違反道路交通管理處罰條例之違規行為，本件事
    證明確，異議人之違規行為堪以認定，異議人以前詞置辯，
    殊不足採。
五、綜上所述，原處分機關對受處分人之前揭違規行為，依據道
    路交通管理處罰條例第33條第1 項第13款、第63條第1 項第
    1 款及違反道路交通管理事件統一裁罰基準表及處理細則等
    規定，裁處受處分人罰鍰3,000 元，並記違規點數1 點，核
    無違誤。異議人本件聲明異議為無理由，應予駁回。
據上論斷，應依道路交通案件處理辦法第19條，裁定如主文。
中    華    民    國    97    年    3     月    31    日
                  交通法庭  法  官  陳  月  雯
以上正本證明與原本無異。
如不服本裁定，應於裁定送達後5 日內，向本院提出抗告狀（應
附繕本）。
                            書記官  王  峻  宏
中    華    民    國    97    年    4     月    3     日


司法院資訊處製作；財團法人民間司法改革基金會備份。
